【裁判字號】    95,訴,128
【裁判日期】    950505
【裁判案由】    竊盜等
【裁判全文】
臺灣苗栗地方法院刑事判決               95年度訴字第128號
公  訴  人  臺灣苗栗地方法院檢察署檢察官
被      告  丙○○
上列被告因竊盜等案件，經檢察官提起公訴（95年度偵字第 536
號、第946號、第947號、第950號、第1148號、第 1227號、95年
度毒偵字第107 號），及移送併案辦理（臺灣新竹地方法院檢察
署95年度偵字第1116號），本院依簡式審判程序判決如下：
    主  文
丙○○連續竊盜，處有期徒刑參年拾月。又連續施用第一級毒品
，處有期徒刑玖月。注射針筒壹支沒收。應執行有期徒刑肆年伍
月，注射針筒壹支沒收。
    犯罪事實及理由
一、犯罪事實：
    本件犯罪事實除起訴書犯罪事實欄標題一第8 行之：「連續
    施用第一級毒品海洛因多次」，更正補充為：「以針筒注射
    方式連續施用海洛因多次，平均每天均施用」。第9 、10行
    之：「並扣得注射針筒1 支」，補充為：「並扣得其所有供
    其施用海洛因所用的注射針筒1 支」。標題二附表編號第 1
    號之：「舊愛服飾店」，更正為：「舊愛手染服飾店」。編
    號第12號之「區臣氏」，應更正為：「屈臣氏」。編號第13
    號之事實因與編號第69號重複，應予刪除。編號第15號之：
    「衣拉克服飾店」，應更正為：「衣拉客服飾店」。編號第
    16號之：「珊珊的服飾店」，應更正為：「珊珊的店」。編
    號第17號之被害人：「乙○○」，應更正為「段珮春」。編
    號第23號之被害人：「丁○○」，應更正為：「傅暄蓉」。
    編號第30號之：「千銶手染服飾店」，應更正為：「千裘手
    染服飾店」。編號第31號之遭竊財物增加：「印章、存摺、
    駕照」。編號第32號之：「天晟行企業公司」，應更正為：
    「元晟行企業公司」。編號第36號之：「喬玲美榮美體店」
    ，應更正為：「喬玲美容美體店」。編號第39號之：「諾基
    亞牌藍色手機1 支」，應更正為：「Ｓharp GX-21牌銀色手
    機1 支」。編號第46號之遭竊財物增加：「及其女兒的學生
    證、2 張金融卡」。編號第52號之：「芭比服飾店」，應更
    正為：「芭比的部屋服飾店」，另遭竊財物增加：「與其他
    證件」。編號第54號之被害人：「周婉慈」，應更正為：「
    甲○○」。編號第55號之被害人：「胡文」，應更正為：「
    胡文」。編號第56號之：「大眾牌」，更正為：「三陽牌
    」。編號第58號之：「95年1 月上旬某日」，更正為：「95
    年1 月4 日18時許」。編號第61號之被害人：「曾雅娟」，
    應更正為：「曾雅絹」。編號第64號之：「慈幼醫院」，應
    更正為：「慈佑醫院」。編號第65號之「貓的物語精品店」
    ，應更正為：「喵的物語精品店」。另遭竊財物：「Ｔorp
    牌」，應更正為：「Ｔoro 牌」。編號第68號之：「延平10
    0 號」，更正為：「延平路100 號」，另「西村服飾店」，
    應更正為：「西村彩服飾店」。編號第69號之：「94年11月
    7 日」，補充為：「94年11月7 日20時40分」外，餘均與起
    訴書及併辦意旨書所載相同，茲引用之（如附件）。
二、證據名稱：
    除增加被告於本院之自白及臺灣高等法院被告前案紀錄表外
    ，餘均引用起訴書及併辦意旨書所列之證據（如附件）。
三、量刑理由：
    審酌被告施用毒品的期間、頻率、所生危害、本質上係自戕
    行為及竊盜的手段、次數多達70次，對社會所生危害重大，
    所竊取及由自動付款設備取得財物的價值暨在審理中坦白認
    罪，節省不必要的調查資源等一切情狀，認檢察官就從一重
    處斷的竊盜部分求刑有期徒刑3 年10月、施用毒品部分有期
    徒刑9 月，甚為妥適，而依其所求，分別量處如主文所示的
    刑罰及定其應執行刑。
四、應適用之法條：
    刑事訴訟法第273 條之1 第1 項、第299 條第1 項前段、第
    310 條之2 、第454 條第2 項。
    毒品危害防制條例第10條第1 項。
    刑法第11條前段、第56條、第320 條第1 項、第339 條之 2
    第1 項、第55條、第51條第5 款、第38條第1 項第2 款。
    罰金罰鍰提高標準條例第1 條前段。
五、如不服本件判決，得自收受送達之日起10日內，向本院提起
    上訴。
本案經檢察官魏宏安到庭執行職務。
中    華    民    國    95    年    5     月    5     日
                  刑事第一庭    法  官  劉  興  浪
以上正本證明與原本無異。
如不服本判決，應於判決送達後10日內向本院提出上訴狀（應抄
附繕本）。告訴人或被害人如對於本判決不服者，應具備理由請
求檢察官上訴，其上訴期間之計算係以檢察官收受判決正本之日
期為準。
                                書記官  張  文  玲
中    華    民    國    95    年    5     月    5     日
附記論罪之法條全文
毒品危害防制條例第10條：
施用第一級毒品者，處6月以上5年以下有期徒刑。
施用第二級毒品者，處3年以下有期徒刑。
刑法第320條：
意圖為自己或第三人不法之所有，而竊取他人之動產者，為竊盜
罪，處 5 年以下有期徒刑、拘役或 500 元以下罰金。
意圖為自己或第三人不法之利益，而竊佔他人之不動產者，依前
項之規定處斷。
前二項之未遂犯罰之。
刑法第339條之2：
意圖為自己或第三人不法之所有，以不正方法由自動付款設備取
得他人之物者，處3 年以下有期徒刑、拘役或1 萬元以下罰金。
以前項方法得財產上不法之利益或使第三人得之者，亦同。


司法院資訊處製作；財團法人民間司法改革基金會備份。
